【裁判字號】    89,訴,492
【裁判日期】    900626
【裁判案由】    毒品危害防制條例
【裁判全文】
臺灣士林地方法院刑事判決                          八十九年度訴字第四九二號
    公  訴  人  臺灣士林地方法院檢察署檢察官
    被      告  甲○○
右列被告因違反毒品危害防制條例案件，經檢察官提起公訴（八十九年度毒偵字第一
八００號）及台灣士林、板橋地方法院檢察署檢察官移送併辦（九十年度毒偵字第六
三六號、九十年度毒聲字第六一七號、九十年度毒偵字第一八九六號），本院判決如
左：
    主  文
甲○○連續施用第一級毒品，累犯，處有期徒刑貳年。
扣案之海洛因壹包（淨重零點肆伍公克）、海洛因壹包（淨重零點壹公克）、海洛因
參包（淨重貳點伍公克）、吸管壹支（含有海洛因殘渣）、塑膠管壹支（含有海洛因
殘渣）均沒收銷燬之，美娜水伍瓶、針筒貳支（壹支裝有美娜水溶液）、美娜水壹瓶
、分裝紙貳張、針筒壹支及分裝杓管壹支均沒收。
    事  實
一、甲○○曾於民國八十年間因竊盜案件，經臺灣臺北地方法院判處有期徒刑一年二
    月，經臺灣高等法院駁回上訴確定。又因施用毒品案件，經本院判處有期徒刑三
    年四月確定。又於八十三年間因施用毒品案件，經台灣板橋地方法院判處有期徒
    刑三年六月，經臺灣高等法院駁回上訴確定。上開三案經合併執行，於八十八年
    八月一日執行完畢。又因施用第一級毒品，經本院以八十七年度毒聲字第四五七
    號裁定送觀察、勒戒後，認無繼續施用毒品之傾向，經臺灣士林地方法院檢察署
    檢察官於八十七年八月二十七日以八十七年度偵字第六七四八號為不起訴處分確
    定。復因施用第一級毒品，經本院以八十八年度毒聲字第一一一四號裁定送觀察
    、勒戒後，認有繼續施用毒品之傾向，經檢察官分別聲請強制戒治及提起公訴。
    強制戒治部分經本院於八十八年七月三日以八十八年度毒聲字第一二八四號裁定
    令入戒治處所，施以強制戒治一年，嗣於八十八年十二月三十日裁定停止戒治，
    所餘戒治期間付保護管束，甲○○並於八十九年一月十九日出戒治所。公訴部分
    經本院於八十九年三月二十八日以八十九年訴字第五七號判處有期徒刑一年九月
    （施用第一級毒品判處有期徒刑八月，轉讓第一級毒品判處有期徒刑一年二月，
    應執行有期徒刑一年九月）確定，尚未執行。詎甲○○猶不知悔改，又基於概括
    犯意，自八十九年七月四日上午起至九十年四月二十六日中午止，連續在台北市
    士林區○○街一九三巷七號二樓、台北縣三重市○○○路一六一巷五十號六０三
    室、台北市士林區○○○路六十九巷十二弄一號二樓及台北縣三重市○○街一三
    八巷一三六號二樓二０八室等處施用第一級毒品海洛因。經警（一）、於八十九
    年七月四日下午二時三十分在台北縣三重市○○路、永和街口查獲，並扣得海洛
    因一包（淨重０．四五公克）。（二）、於九十年一月十九日凌晨一時五十五分
    許在台北縣三重市○○○路一六一巷五十號六０三室查獲，並扣得吸管一支（含
    有海洛因殘渣），甲○○所有預備供施用海洛因之美娜水五瓶及針筒二支（一支
    裝有美娜水溶液）。（三）、於九十年三月十六日下午四時五十分許在台北市士
    林區○○○路六十九巷十二弄一號旁查獲，先扣得塑膠管一支（含有海洛因殘渣
    ），再至台北市士林區○○○路六十九巷十二弄一號二樓甲○○租住處，起出海
    洛因一包（淨重０．一公克）。（四）、於九十年四月二十六日晚間六時許在台
    北縣三重市○○街一三八巷口查獲，先扣得海洛因三包（淨重二．五公克），甲
    ○○所有供施用海洛因之分裝紙二張及預備供施用海洛因之美娜水一瓶，再至甲
    ○○台北縣三重市○○街一三八巷一三六號二樓二０八室住處，起出甲○○所有
    供施用海洛因之針筒一支及分裝杓管一支。
二、案經台北市政府警察局北投分局移送台灣士林地方法院檢察署檢察官偵查起訴及
    台灣士林、板橋地方法院檢察署檢察官移送併辦。
    理  由
一、右揭事實，業據被告坦承不諱，並有海洛因一包（淨重０．四五公克）、海洛因
    一包（淨重０．一公克）、海洛因三包（淨重二．五公克）、吸管一支（含有海
    洛因殘渣）、塑膠管一支（含有海洛因殘渣）、美娜水五瓶、針筒二支（一支裝
    有美娜水溶液）、美娜水一瓶、分裝紙二張、針筒一支及分裝杓管一支扣案可證
    ，暨法務部調查局檢驗通知書、鑑定通知書各一紙、台北市立療養院煙毒尿液檢
    驗報告書一紙、台北縣衛生局尿液煙毒檢驗成績書一紙等附卷可稽。又被告前因
    施用毒品案件，經本院以八十七年度毒聲字第四五七號裁定送觀察、勒戒後，認
    無繼續施用毒品之傾向，經臺灣士林地方法院檢察署檢察官於八十七年八月二十
    七日以八十七年度偵字第六七四八號為不起訴處分確定。復因施用第一級毒品，
    經本院以八十八年度毒聲字第一一一四號裁定送觀察、勒戒後，認有繼續施用毒
    品之傾向，經檢察官分別聲請強制戒治及提起公訴。強制戒治部分經本院於八十
    八年七月三日以八十八年度毒聲字第一二八四號裁定令入戒治處所，施以強制戒
    治一年，嗣於八十八年十二月三十日裁定停止戒治，所餘戒治期間付保護管束，
    被告並於八十九年一月十九日出戒治所。公訴部分經本院於八十九年三月二十八
    日以八十九年訴字第五七號判處有期徒刑一年九月（施用第一級毒品判處有期徒
    刑八月，轉讓第一級毒品判處有期徒刑一年二月，應執行有期徒刑一年九月）等
    情，有台灣士林地方法院檢察署不起訴處分書、本院判決書及台灣高等法院被告
    全國前案紀錄表各在卷足憑。被告三犯施用毒品，罪證明確，應予依法論科。
二、核被告所為，係犯毒品危害防制條例第十條第一項之施用第一級毒品罪。又被告
    持有毒品之低度行為應為施用之高度行為所吸收，不另論罪。又其施用毒品行為
    ，時間密接，犯罪構成要件相同，顯係基於概括犯意為之，為連續犯，應依刑法
    第五十六條之規定論以一罪，並加重其刑。公訴人雖僅敘及被告於八十九年七月
    四日為警採尿以前九十六小時內之某時間施用第一級毒品之犯行，惟其餘未起訴
    之併案審理之犯行與已起訴之犯行有連續犯之裁判上一罪之關係，本院自得併予
    審理。查被告曾於八十年間因竊盜案件，經臺灣臺北地方法院判處有期徒刑一年
    二月，經臺灣高等法院駁回上訴確定。又因施用毒品案件，經本院判處有期徒刑
    三年四月確定。又於八十三年間因施用毒品案件，經台灣板橋地方法院判處有期
    徒刑三年六月，經臺灣高等法院駁回上訴確定。上開三案經合併執行，於八十八
    年八月一日執行完畢，有臺灣高等法院被告全國紀錄表在卷可按，其受有期徒刑
    之執行完畢，五年內再犯本件有期徒刑以上之罪，為累犯，應依法遞加重其刑。
    爰審酌被告有多次煙毒前科，仍耽溺於毒品中，及其罹有胃及十二指腸瘍，犯
    罪後之態度等一切情狀，量處如主文所示之刑。
三、扣案之海洛因一包（淨重０．四五公克）、海洛因一包（淨重０．一公克）、海
    洛因三包（淨重二．五公克）、吸管一支（含有海洛因殘渣，無法分離）、塑膠
    管一支（含有海洛因殘渣，無法分離），均應依毒品危害防制條例第十八條第一
    項前段之規定宣告沒收銷燬之。另扣案之美娜水五瓶、針筒二支（一支裝有美娜
    水溶液）、美娜水一瓶均係被告所有預備供犯罪所用之物，另扣案之分裝紙二張
    、針筒一支及分裝杓管一支，係被告所有供犯罪所用之物，均應依刑法第三十八
    條第一項第二款宣告沒收。
據上論斷，應依刑事訴訟法第二百九十九條第一項前段，毒品危害防制條例第十條第
一項、第十八條第一項，刑法第十一條、第五十六條、第四十七條、第三十八條第一
項第二款，判決如主文。
本案經檢察官陳文哲到庭執行職務。
中      華      民      國      九十      年      六    月    二十六    日
            臺灣士林地方法院刑事第二庭
                                        法  官  楊  智  勝
右正本證明與原本無異。
如不服本判決，應於判決送達後十日內，向本院提出上訴狀。
                                        書記官  曾  韻  蒔
中      華      民      國      九十      年      七    月      二      日
附錄本案論罪科刑法條全文
毒品危害防制條例第十條第一項
  施用第一級毒品者，處六月以上五年以下有期徒刑。
毒品危害防制條例第十八條第一項
  查獲之毒品及專供製造或施用毒品之器具，不問屬於犯人與否，均沒收銷燬之。但
  合於醫藥或研究之用者，得不予銷燬。


司法院資訊處製作；財團法人民間司法改革基金會備份。
